臺灣臺中地方法院刑事判決　　　　　　　　　　　　　九十四年度易字第三一六號
　　公　訴　人　臺灣臺中地方法院檢察署檢察官
　　被　　　告　甲　○
右列被告因違反商標法案件，經檢察官聲請簡易判決處刑（九十三年度偵字第一七九
八０號），本院豐原簡易庭認不宜逕以簡易判決處刑（九十四年度豐簡字第九二號）
，簽移本院刑事庭改依通常程序審理，被告於準備程序中就被訴事實為有罪之陳述，
受命法官於聽取當事人之意見後，由本院合議庭裁定由受命法官獨任以簡式審判程序
判決如左：
    主  文
甲○明知為未得商標權人同意，於同一商品，使用相同之註冊商標之商品而販賣，處
有期徒刑月，如易科罰金，以參佰元折算壹日。扣案如附表所示之仿冒商標菸品柒
佰陸拾包均沒收。
    事  實
一、甲○明知如附件一至二十所示之商標圖樣（其審定字號、商標權人、商標圖樣、
    專用期限、指定使用商品名稱均詳如附件商標資料所示），分別係臺灣菸酒股份
    有限公司、瑞士商大衛朵夫公司、日商香煙產業股份有限公司及瑞士商菲利普莫
    里斯產品公司透過向我國經濟部中央標準局（現改制為智慧財產局）申請後，取
    得商標專用權之商標，近年在全球各式精品類市場行銷甚廣，品質均著有商譽，
    為業界及消費大眾所共知，且均仍在專用期間，未經商標專用權人授權，不得任
    意使用，竟基於以每包香菸平均新台幣（下同）二十二元價格販入，再以二十五
    元價格售出之販賣意圖，於民國九十三年九月三日，在臺中市東光市場，以二萬
    元之價格，向不詳姓名之流動攤販購入如附表所示使用相同於附件一至二十所示
    商標圖樣之仿冒菸品，嗣於隔日上午八時三十分許，甲○將前揭仿冒菸品置放於
    其所有車號ＲＤ—８９２９號自小客車之後車箱欲載運販賣時，途經臺中縣大雅
    鄉○○村○○○路口時，經警當場查獲如附表所示之仿冒商標菸品七百六十包。
二、案經臺灣菸酒股份有限公司公司訴由臺中港務警察局移送臺灣臺中地方法院檢察
    署檢察官聲請簡易判決處刑，本院豐原簡易庭認不宜逕以簡易判決處刑，簽移本
    院刑事庭改依通常程序審理。
    理  由
一、右揭犯罪事實，業據被告甲○於本院審理時坦承不諱，核與告訴代理人何世川於
    偵查中指訴之情節相符，並有如附件所示商標圖樣之註冊證二十紙、臺灣菸酒股
    份有限公司、大衛朵夫香菸臺灣總代理商商真股份有限公司、傑太日菸國際股份
    有限公司及瑞士商菲利普莫里斯股份有限公司臺灣分公司所出具函文各一紙及照
    片四張附卷可稽，復有仿冒如附件一至二十所示商標名稱及圖樣之如附表所示內
    容之菸品扣案可資佐證，足見被告自白與事實相符。本件事證明確，被告犯行堪
    以認定。
二、按所謂販賣行為，並不以販入之後復行賣出為要件，祇要以營利為目的，而購入
    或賣出，有一於此，其犯罪即為完成（最高法院六十七年台上字第二五００號、
    六十八年台上字第六０六號判例意旨參照）。查被告甲○雖尚未著手於販賣之行
    為，然其既意圖營利而購入前開仿冒菸品，自已完成販賣之行為，是核被告所為
    ，係犯商標法第八十二條販賣侵害他人商標之商品罪。被告以一販賣行為，同時
    侵害數公司之商標專用權，係以一行為而觸犯構成要件相同之數罪名，為同種想
    像競合犯，應依刑法第五十五條之規定以一罪處斷。爰審酌被告行為不僅損及如
    附件所示商標權人之商譽及合法利益，且嚴重破壞我國致力保護智慧財產權之國
際名聲，惟被告事後坦認罪行，足見尚知悔悟，公訴蒞庭檢察官亦當庭請求從輕
    量刑等一切情狀，量處如主文所示之刑，並諭知易科罰金之折算標準，以資懲儆
    。扣案如附表所示之仿冒商標菸品，乃被告販賣之物，不問屬於犯人與否，均應
    依商標法第八十三條規定宣告沒收。
據上論斷，應依刑事訴訟法第四百五十二條、第二百七十三條之一第一項、第二百九
十九條第一項前段，商標法第八十二條、第八十三條，刑法第十一條、第五十五條、
第四十一條第一項前段，罰金罰鍰提高標準條例第二條，判決如主文。
中      華      民      國    九十四    年      三      月      十      日
                                臺灣臺中地方法院刑事第十庭
                                          法  官  黃  炫  中
右正本證明與原本無異。
如不服本判決，應於送達後十日內向本院提出上訴狀（須附繕本），上訴於台灣高等
法院台中分院。
                                        書記官
中      華      民      國    九十四    年      三      月      十      日
附錄論罪科刑法條
商標法第八十一條
未得商標權人或團體商標權人同意，有下列情形之一者，處三年以下有期徒刑、拘役
或科或併科新臺幣二十萬元以下罰金：
一  於同一商品或服務，使用相同之註冊商標或團體商標者。
二  於類似之商品或服務，使用相同之註冊商標或團體商標，有致相關消費者混淆誤
    認之虞者。
三  於同一或類似之商品或服務，使用近似於其註冊商標或團體商標之商標，有致相
    關消費者混淆誤認之虞者。
商標法第八十二條
明知為前條商品而販賣、意圖販賣而陳列、輸出或輸入者，處一年以下有期徒刑、拘
役或科或併科新臺幣五萬元以下罰金。
  附表：
 ┌──┬───────┬────────┬─────┬─────────┐
 │編號│仿冒商品名稱  │商標專用權人    │數量      │市價（新台幣）    │
 ├──┼───────┼────────┼─────┼─────────┤
 │一  │長壽香煙      │台灣菸酒股份有限│一百六十包│ 六千四百元       │
 │    │              │公司            │          │                  │
 ├──┼───────┼────────┼─────┼─────────┤
 │二  │大衛杜夫香菸  │瑞士商大衛朵夫  │二百二十包│ 一萬五千四百元   │
 │    │              │公司            │    │                  │
 ├──┼───────┼────────┼─────┼─────────┤
 │三  │七星香菸      │日本香菸產業股份│三百包    │ 一萬八千元       │
 │    │              │有限公司        │          │                  │
 ├──┼───────┼────────┼─────┼─────────┤
 │四  │萬寶路香菸    │瑞士商菲利普    │四十包    │ 二千元           │
 │    │              │莫里斯產品公司  │          │（起訴書誤載為    │
 │    │              │（起訴書誤載為美│          │  一千六百元）    │
 │    │              │商飛力馬立斯股份│          │                  │
 │    │              │有限公司）      │          │                  │
 ├──┼───────┼────────┼─────┼─────────┤
 │五  │藍星香菸      │瑞士商菲利普    │四十包    │ 一千六百元       │
 │    │              │莫里斯產品公司  │          │                  │
 │    │              │（起訴書誤載為瑞│          │ │
 │    │              │士商雷尼斯煙草股│          │                  │
 │    │              │份有限公司      │          │                  │
 ├──┴───────┴────────┼─────┼─────────┤
 │合計：                                │七百六十包│ 四萬三千四百元   │
 │                                      │          │                  │
 └───────────────────┴─────┴─────────┘
